【裁判字號】    90,訴,247
【裁判日期】    900928
【裁判案由】    違反毒品危害防制條例
【裁判全文】
臺灣雲林地方法院刑事判決                            九十年度訴字第二四七號
    公  訴  人  臺灣雲林地方法院檢察署檢察官
    被      告  甲○○
    指定辯護人  本院公設辯護人丙○○
右列被告違反毒品危害防制條例案件，經檢察官提起公訴（九十年度偵字第二二六五
號），本院判決如左：
    主  文
甲○○連續販賣第貳級毒品，處有期徒刑柒年陸月。
販賣所得新台幣肆仟元，沒收之。
    事  實
一、甲○○前因違反麻醉藥品管理條例、賭博等罪，合併執行有期徒刑六年二月，自
    民國（下同）八十三年一月四日起執行，八十五年一月二十九日假釋出獄，應於
    八十八年十一月一日假釋期滿。在假釋期間中，仍不知遠離毒品，除自己施用第
    二級毒品安非他命以外，竟基於意圖營利之概括犯意，自八十八年九月間某日起
    （起訴書誤載為八十六年間），至八十九年四月十三日止，以電話聯絡之方式，
    通知乙○○前來其位於雲林縣元長鄉下寮村二鄰埔乾十六號住處，再將第二級毒
    品安非他命，以每包新台幣（下同）一千元價格，販賣給乙○○四次。最後一次
    乃係八十九年四月十三日下午，乙○○要到台灣雲林地方法院檢察署接受強制戒
    治，特意路過甲○○上址，以一千元價格向乙○○購買一包安非他命，準備攜入
    戒治所施用。嗣於當日下午五點許，經法警在乙○○褲子右口袋搜到安非他命一
    小包，及玻璃球吸食器一個等物品，因而查獲上情。
二、案經臺灣高等法院臺南分院檢察署函送臺灣雲林地方法院檢察署檢察官偵查起訴
    。
    理  由
一、甲○○矢口否認上開犯行，辯稱：都是乙○○誣賴我，八十八年間有段時間因為
    追求他姊姊，比較常跟他聯絡，八十九年以後就很少聯絡。惟查：
（一）證人乙○○在本院八十九年度訴字第三二０號案件審理時已結證稱：「（毒品
      與吸食器從何來？）是我用一千元向甲○○買的，我是在八十九年四月十三日
      上午在元長鄉龍岩村甲○○的住處跟他買的。我們交易時並沒有別人在場。（
      為何知道甲○○有在販賣毒品？）一個綽號叫阿娟的人介紹的，我只知道他姓
      吳也是住在龍岩村，她家前面有公墓，她家從事廢車處理。我跟甲○○買過三
      、四次。大約是八十八年九月間開始跟他買，最後一次是八十九年四月十三日
      ，都是在甲○○龍岩村的住處跟他買的。（為何在偵查庭陳述毒品與吸食器是
      甲○○給你的？）我在地檢署時，檢察官問我，我怕又觸犯他罪，所以我才會
      這樣說。毒品確實是我跟甲○○買的。（平時如何與甲○○聯絡？）打電話，
      有時是用阿娟的行動電話聯絡，有時是用公用電話聯絡。甲○○家裡的電話是
      0000000。」等語（八十九年訴字第三二０號卷第二十頁）。就購買之
      時間、地點、價格等細節證述明確。雖然被告甲○○住所位於下寮村，乙○○
      誤指為龍岩村，稍有錯誤，但龍岩村與下寮村相比鄰，且乙○○為嘉義縣新港
      人，對於雲林縣被告所住村名稍有誤解，並不影響其證言之證據力。參以證人
      乙○○與被告之友誼密切，有後述電話互動之情形可資佐證，應無任何攀誣被
      告之可能。
（二）證人乙○○在台南高分院調查中證稱：「那時我剛從台北回來，身上沒有藥（
      按：意指安非他命），所以一直找他，半夜先打給他是要買藥、早上有向他買
      一次，已經吃完，想到下午要到地檢署報到，下午一點多又打電話向他買，還
      沒到地檢署之前先至他家拿的；（問：為何下午在地檢又打電話給甲○○？）
      那時我拿父親的手機打電話給他，向他講一下，我到地檢署報到，可能沒辦法
      出去了」等語（台南高分院九十年三月六日訊問筆錄）。經查0000000
      000號行動電話確係乙○○所租用；0000000000號之行動電話則
      為乙○○之父親張福財所租用；（○五）0000000號電話為被告所使用
      無訛（有台灣大哥大股份有限公司、中華電信台灣南區電信分局嘉義營業處覆
      函、分別附於臺南高分院審判卷第三十一頁、第二十七頁；及中華電信回函附
      本院九十訴字三二０卷第四十八頁）。再核對被告甲○○在乙○○執行當日（
      十三日）之前，其（○五）0000000號電話並未與乙○○之00000
      00000號行動電話聯絡，然十三日當日即與0000000000號行動
      電話有四通聯絡之記錄，分別為凌晨二時零分十三秒、六時零分十二秒、六時
      十九分四十七秒、十三時十二分二十七秒；當日又與0000000000號
      行動電話有二次通聯記錄，分別為下午四點五十五分二十七秒、下午七點四十
      五分五十一秒（通聯記錄附於本院八十九年訴字三二０號卷第七十五頁）。參
      核其聯絡時間與證人乙○○所證：半夜打電話要買藥（二時零分十三秒），早
      上有向他買一次藥（六時零分十二秒、六時十九分四十七秒），下午一點多又
      打電話向他買（十三時十二分二十七秒），進入地檢署之前先與其話別（00
      00000000號行動電話，十六時五十五分二十七秒）之時間吻合。顯見
      證人乙○○確實多次與被告互相聯絡買賣安非他命，其所證購買細節為真實可
      信。
（三）被告在台灣高等法院臺南分院審判九十年二月六日調查期日中，先則否認與乙
      ○○有何電話往來，堅稱是八十九年五月十六日第一次偵查庭後才聯絡乙○○
      云云（高分院審判卷第四十五頁），經受命法官提示通聯記錄後，又改稱：我
      當天打電話跟他大姊聊天云云（高分院審判卷第四十六頁）。但是在本院調查
      中又說：當天接到好幾通電話，乙○○說要把手機讓給他姊姊使用云云（九十
      年七月十八日訊問筆錄）。顯見被告不但先前故意隱匿與證人乙○○聯絡交易
      毒品之事，而且事後掩飾謊言之辯詞又一再矛盾。
（四）乙○○八十九年四月十三日被搜得之白色結晶一包，經法務部調查局送驗確實
      為安非他命無誤（九十年偵字二二六五號卷第六頁）。而被告自八十五年間假
      釋出獄後，仍不知遠離毒品，再度於八十九年間施用安非他命，經觀察勒戒後
      認有繼續施用傾向，經施以強制戒治，有被告前案紀錄表可考，顯見其毒癮已
      深。而被告自承家中有妻子及三位小孩，其自己以養羊為業，一年約可賺十六
      萬元（詳本院審判筆錄）。然而以當今物價水準，實難想像被告如何以區區十
      六萬元維持五口之家一年生計，同時又必須花費大量金錢購買毒品供自己施用
      。而吸食毒品之人通常亦有固定毒品貨源可供轉售，顯見被告確實有販賣安非
      他命牟利之主觀動機與客觀條件。綜上所述，被告確實於自八十八年九月起，
      至八十九年四月十三日上午及中午，連續多次販賣安非他命予乙○○。本案事
      證明確，被告犯行已可認定。
二、核被告所為，係犯毒品危害防制條例第四條第二項之販賣二級毒品罪，其先後多
    次販賣行為，時間緊接，所犯罪名相同，顯係基於概括犯意反覆為之，應依連續
    犯論以一罪，除無期徒刑，依法不得加重以外，其餘予以加重其刑。爰審酌被告
    於八十二年間即因販賣安非他命、賭博等罪，合併執行有期徒刑六年二月，於八
    十五年一月二十九日假釋出獄，應於八十八年十一月一日假釋期滿，但被告於假
    釋期間內，不思反省，再度販賣安非他命，未把握國家法律給予之寬典，顯然缺
    乏改過向上決心。並斟酌被告每次所賣數量不多，以及犯後態度不佳等一切情狀
    ，量處如主文所示之刑。販賣毒品所得四千元，依毒品危害防制條例第十九條第
    一項，宣告沒收之。
據上論斷，應依刑事訴訟法第二百九十九條第一項前段，刑法第十一條前段、第五十
六條，毒品危害防制條例第四條第二項、第十九條第一項，判決如主文。
本案經檢察官林良蓉到庭執行職務。
中      華      民      國      九十      年      九     月   二十八    日
                                    臺灣雲林地方法院刑事第一庭
                                        審判長法官  康  樹  正
                                              法官  冷  明  珍
                                              法官  葉  明  松
右正本證明與原本無異。
如不服本判決，應於判決送達後十日內向本院提出上訴狀( 應附繕本 )。
                                            書記官  陳  善  永
中      華      民      國      九十      年      九     月   二十八    日
附錄本判決論罪科刑法條
毒品危害防制條例第四條第二項
製造、運輸、販賣第二級毒品者，處無期徒刑或七年以上有期徒刑，得併科新台幣七
百萬元以下罰金。
毒品危害防制條例第十九條第一項
犯第四條至第九條、第十二條、第十三條或第十四條第一項、第二項之罪者，其供犯
罪所用或因犯罪所得之財物，均沒收之，如全部或一部不能沒收時，追徵其價額或以
其財產抵償之。


司法院資訊處製作；財團法人民間司法改革基金會備份。
